最高法院刑事判決　　　　　　　　　　111年度台上字第108號
上　訴　人　歐陽守晏
 
 
上列上訴人因違反毒品危害防制條例案件，不服臺灣高等法院中
華民國110年8月18日第二審判決（110 年度上訴字第1921號，起
訴案號：臺灣新北地方檢察署109年度偵字第1615號、109年度毒
偵字第1981號），提起上訴，本院判決如下：
    主  文
上訴駁回。
    理  由
一、按刑事訴訟法第377 條規定，上訴於第三審法院，非以判決
    違背法令為理由，不得為之。是提起第三審上訴，應以原判
    決違背法令為理由，係屬法定要件。如果上訴理由書狀並未
    依據卷內訴訟資料，具體指摘原判決不適用何種法則或如何
    適用不當，或所指摘原判決違法情事，顯與法律規定得為第
    三審上訴理由之違法情形，不相適合時，均應認其上訴為違
    背法律上之程式，予以駁回。
二、上訴人歐陽守晏上訴意旨略稱：
  ㈠上訴人是自首持有第二級毒品純質淨重20公克以上之犯行而
    接受裁判，顯非惡性重大之人，僅係慣用毒品之「病患」，
    原判決未遵循司法院釋字第775 號解釋之意旨，遽依刑法第
    47條第1項規定予以加重其刑，難認適法。
  ㈡本件雖警方未因上訴人之供述而查獲上手，然仍得作為犯後
    量刑之參考，原審未加斟酌，亦有違誤云云。
三、惟查：
  ㈠原判決綜合全案證據資料，本於事實審法院採證認事之職權
    行使及推理作用，認定上訴人確有其事實欄所載犯行，因而
    維持第一審論處上訴人持有第二級毒品純質淨重20公克以上
    罪刑之判決，駁回上訴人之第二審上訴，已詳細說明其採證
    認事的理由。所為論斷，亦俱有卷證資料可資覆按。
  ㈡司法院釋字第775號解釋意旨，係謂刑法第47條第1項累犯加
    重本刑之規定，乃基於累犯者有其特別惡性及對刑罰反應力
    薄弱等立法理由，惟不問情節一律加重最低本刑，於致生罪
    刑不相當或違反比例原則之情形時，法院應就該個案依上開
    解釋意旨，裁量是否加重最低本刑。而法院於審酌是否依累
    犯規定加重其刑，應依個案情節為衡量，此與刑之量定，同
    為法院得依職權裁量之事項，若其裁量合於上開累犯加重其
    刑之立法理由，且無罪刑不相當或違反比例原則之情事，自
    難指為違法。
    原判決業已載敘：上訴人本案犯罪符合累犯規定，有其前案
    紀錄表在卷可查，且上訴人係於前案執行完畢後1 年內即再
    犯本案，足見其對刑罰反應力薄弱，惡性非輕，審酌累犯規
    定所欲維護法益之重要性、防止侵害之可能性及事後矯正行
    為人之必要性，綜合斟酌各項情狀，認上訴人本件犯行依刑
    法第47條第1 項規定加重最低本刑，並未悖於罪刑相當原則
    及比例原則，爰依刑法第47條第1 項規定加重其刑等旨，核
    與司法院釋字第775 號解釋意旨，並無相違；原判決又說明
    ：第一審業已斟酌上訴人犯後坦承犯行，態度尚佳，並兼衡
    其犯罪之動機、目的、手段，持有之第二級毒品甲基安非他
    命數量至鉅且純度亦高，對社會所生之危害非淺，及其智識
    程度、工作及家庭生活狀況等一切情狀，而為量刑，尚屬允
    當，因予維持等詞。核其刑之量定，既未逾越經依上揭規定
    加重及刑法第62條前段自首減輕後之法定刑度範圍，又無違
    罪責相當原則及公平正義之情形，且已就上訴人之犯後態度
    兼予衡酌，復無偏執一端情事，係屬原審刑罰裁量職權之適
    法行使，自無違法可指。上訴意旨實係對原審量刑職權之合
    法行使及已予審酌、說明之事項，徒憑己意漫事指摘，難認
    屬適法第三審上訴理由。
四、綜上，應認本件上訴人之上訴，不合法律上之程式，予以駁
    回。
據上論結，應依刑事訴訟法第395條前段，判決如主文。
中    華    民    國   111    年    1     月    19    日
                  刑事第五庭審判長法  官  吳  信  銘  
                                  法  官  何  菁  莪  
                                  法  官  梁  宏  哲  
                                  法  官  沈  揚  仁  
                                  法  官  蔡  廣  昇  
本件正本證明與原本無異
                                  書記官
中    華    民    國   111    年    1     月    26    日